臺灣臺北地方法院刑事判決　　　九十三年度訴字第一五○四號
公　訴　人　臺灣臺北地方法院檢察署檢察官
被　　　告　甲○○
上列被告因違反毒品危害防制條例案件，經檢察官提起公訴（九
十三年度毒偵字第一八四九號），本院判決如下：
    主  文
本件公訴不受理。
    理  由
一、公訴意旨略以：被告甲○○前因施用毒品案件，經觀察勒戒
    後認有繼續施用毒品之傾向，經本院裁定令入戒治處所施以
    強制戒治，並於民國八十九年一月十一日強制戒治期滿，由
    臺灣臺北地方法院檢察署檢察官於八十九年一月十八日以八
    十九年度戒毒偵字第二八號為不起訴處分確定。又因施用毒
    品案件，經本院裁定令入戒治處所施以強制戒治，並判處有
    期徒刑十月確定，甫於九十三年四月六日執行完畢。詎仍不
    知悛悔，又基於施用第一級毒品海洛因之犯意，於九十三年
    六月十九日為警採尿時往前回溯二十六小時內某一時點，在
    不詳地點，施用第一級毒品海洛因，為警於九十三年六月十
    九日下午三時三十分許，在臺北縣板橋市○○路二一六巷三
    十號前盤檢查獲，並扣得第一級毒品海洛因一包（淨重○．
    一一公克），因認被告涉犯毒品危害防制條例第十條第一項
    之施用第一級毒品罪嫌。
二、按同一案件繫屬於有管轄權之數法院者，由繫屬在先之法院
    審判之；而法院依此規定不得為審判者，應諭知不受理之判
    決；又不受理之判決，得不經言詞辯論為之，刑事訴訟法第
    八條前段、第三百零三條第七款及第三百零七條分別定有明
    文。又刑事訴訟法第八條所稱之「同一案件」包括事實上及
    法律上同一案件，即指所訴案件之被告及犯罪事實均屬同一
    者而言，而實質上或裁判上一罪，其基本事實或有差異，然
    在實體法上仍屬一罪，且刑罰權僅為單一，是其在法律上之
    事實關係既屬單一，且有不可分性，則檢察官雖僅就其犯罪
    事實之一部起訴，效力仍及於全部，自不失為同一案件，而
    受理法院即應就全部事實予以審判，不能就其他部分另案再
    行起訴，故同一案件繫屬於有管轄權之數法院者，因而不得
    另行審判之法院，自應諭知不受理之判決。是連續犯之犯罪
    事實一部提起公訴，依審判不可分原則，其效力既及於全部
    ，則其他部分自不得再行提起公訴。
三、查「被告前因施用毒品案件，經強制戒治期滿後，由臺灣臺
    北地方法院檢察署檢察官以八十九年度戒毒偵字第二八號不
    起訴處分確定後，復因連續施用第一級毒品海洛因案件，經
    送強制戒治，並由臺灣臺北地方法院檢察署檢察官於九十年
    九月十一日，以九十年度毒偵字第一六三○號起訴，經臺灣
    臺北地方法院於九十年十二月七日，以九十年度訴字第一一
    八一號判處有期徒刑十月確定，並於九十三年四月六日因縮
    刑期滿已執行完畢。詎仍不知悔改，復基於施用毒品之犯意
    ，於前受強制戒治執行完畢，五年內之九十三年八月十八日
    二十一時三十分許為警採尿前二十六、九十六小時內某時許
    ，在不詳地點，施用第一、二級毒品海洛因與安非他命，嗣
    於九十三年八月十八日二十一時三十分許，為警持搜索票前
    往其位於臺北縣板橋市○○路二一六巷三二號一樓住處搜索
    而查獲，並扣得第一級毒品海洛因一包（淨重○‧○八公克
    ，包裝重○‧二公克）、使用過之注射針筒一支、未使用過
    之注射針筒一支及止血帶一條」等事實，業經臺灣板橋地方
    法院檢察署檢察官於九十三年十月二十六日以九十三年度核
    退毒偵字第一二三八號案件提起公訴，而於九十三年十一月
    五日繫屬於臺灣板橋地方法院，並以九十三年度訴字第二○
    四○號刑事案件審理（嗣改分為九十四年度訴緝字第一二五
    號），此有臺灣板橋地方法院九十三年度訴字第二○四○號
    刑事案件全卷影印卷宗可稽，而本件公訴意旨所載被告施用
    第一級毒品海洛因之事實，核與前開先繫屬之案件之犯罪時
    間緊接，方法相同，所犯均係構成要件相同之罪名，顯見被
    告就本件與前開先繫屬之施用第一級毒品海洛因犯行間，係
    基於概括犯意所為而有連續犯之裁判上一罪關係；且「被告
    曾因施用毒品，經本院以八十七年度毒聲字第七七八號裁定
    應送勒戒處所觀察、勒戒，經觀察、勒戒後，認有繼續施用
    毒品傾向，再經同法院以八十七年度毒聲字第九四二號裁定
    應送戒治處所施以強制戒治，嗣經本院以八十八年度毒聲字
    第五三二號裁定停止戒治，再經同法院以八十八年度毒聲字
    第一五一一號裁定撤銷停止戒治，於八十九年一月十一日強
    制戒治期滿，經臺灣臺北地方法院檢察署檢察官於八十九年
    一月十八日以八十九年度戒毒偵字第二八號為不起訴處分確
    定。復因施用毒品，經本院以九十年度毒聲字第一二九六號
    裁定令入戒治處所施以強制戒治（九十年六月十日執行強制
    戒治，於九十一年三月二十六日停止戒治，指揮書執行完畢
    日期為九十一年六月九日，羈押折抵三十八日），並經本院
    以九十年度訴字第一一八一號判處有期徒刑十月，於九十三
    年四月六日縮刑期滿執行完畢。詎其仍未戒除毒癮，竟於強
    制戒治執行完畢釋放後，五年內另分別基於施用第一級毒品
    海洛因（以下簡稱海洛因）及施用第二級毒品安非他命（以
    下簡稱安非他命）之概括犯意，自九十三年六月十五日起至
    九十四年六月二十日止，先後多次在臺北縣板橋市○○街五
    十三號四樓等地，以將海洛因稀釋後，再以針筒注射入體內
    之方式施用海洛因，平均每天施用二次。並自九十三年八月
    十五日起至同年十一月十二日止，先後多次在上址，以將安
    非他命放置在錫箔紙上，在其下以火燒烤，使生煙霧，再以
    口鼻吸其煙氣之方式施用安非他命，平均一個月施用一次。
    嗣分別於九十三年六月十九日下午三時三十分許，為警在臺
    北縣板橋市○○路二一六巷三十號前查獲，並扣得其所有之
    海洛因一包（驗餘淨重○‧一一公克），採尿驗悉。於同年
    八月十八日晚間九時三十分許，為警在臺北縣板橋市○○路
    二一六巷三十二號一樓查獲，並扣得其所有之海洛因一包（
    驗餘淨重○‧○八公克）、已使用過之注射針筒一支、止血
    帶一條、預備施用海洛因所用之注射針筒一支，亦採尿驗悉
    。於九十三年十一月十三日上午九時四十分許，為警在臺北
    市○○區○○街與康定路口查獲，並扣得其所有之海洛因一
    包（驗餘淨重○‧○四公克）」等事實，復為臺灣板橋地方
    法院九十四年八月十二日九十四年度訴緝字第一二五號刑事
    判決所認定（迄本案判決時尚未確定），有該刑事判決在卷
    足憑，足見本案與前開先繫屬之連續施用毒品犯行間，確屬
    連續犯之裁判上一罪關係。公訴人就業經起訴之同一連續施
    用海洛因案件，復向本院起訴，並於九十三年十一月九日繫
    屬於本院，揆諸前揭規定及說明，本件被告被訴之上開施用
    海洛因犯行，自為前開施用毒品案件起訴之效力所及，不得
    另案再行起訴，爰不經言詞辯論，逕為不受理判決之諭知。
據上論斷，應依刑事訴訟法第三百零三條第七款、第三百零七條
，判決如主文。
中    華    民    國  九十四  年    八    月  二十六  日
                          臺灣臺北地方法院刑事第十四庭
                              審判長法  官  吳靜怡
                                    法  官  吳冠霆
                                    法  官  孫萍萍
以上正本證明與原本無異。
如不服本判決，應於判決送達後十日內，向本院提出上訴狀。
                                    書記官  張汝琪
中    華    民    國  九十四  年    八    月  二十六  日
